【裁判字號】    97,審交訴,235
【裁判日期】    980227
【裁判案由】    公共危險等
【裁判全文】
臺灣高雄地方法院刑事判決           97年度審交訴字第235號
公  訴  人  臺灣高雄地方法院檢察署檢察官
被      告  乙○○
上列被告因公共危險等案件，經檢察官提起公訴（97年度調偵字
第1207號），被告於準備程序中就被訴事實為有罪之陳述，經本
院告知簡式審判程序之旨，並聽取被告與公訴人之意見後，本院
合議庭裁定由受命法官獨任進行簡式審判程序，判決如下：
    主  文
乙○○犯過失傷害罪，處拘役伍拾伍日，如易科罰金，以新臺幣
壹仟元折算壹日；又犯肇事致人傷害逃逸罪，處有期徒刑陸月，
如易科罰金，以新臺幣壹仟元折算壹日。
    事實及理由
一、本件犯罪事實、證據，均引用起訴書所載（如附件）。
二、按刑法第185 條之4 之肇事致人死傷逃逸罪，係以處罰肇事
    後逃逸之駕駛人為目的，俾促使駕駛人於肇事後能對被害人
    即時救護，以減少死傷，是該罪之成立祇以行為人有駕駛動
    力交通工具肇事，致人死傷而逃逸之事實為已足，毋須行為
    人另有何遺棄被害人或自身逃避司法裁判之意思（最高法院
    95年度臺上字第2193號判決參照）。查被告於肇事後，因內
    心緊張而未留在肇事現場為即時救護、避免後車再度撞擊或
    協助相關人員迅速處理事故而離去之行為，竟逕自離去，其
    行為可能促使肇事所發生之損害而有再度擴大之危險，即已
    該當刑法第185 條之4 之要件。是核被告所為，係犯刑法第
    284 條第1 項前段過失傷害罪及同法第185 條之4 肇事致人
    傷害逃逸罪。被告所犯上開2 罪間，犯意各別，行為互殊，
    應予分論併罰。
三、爰審酌被告駕駛車輛，本應遵守規則，其竟因疏未保持安全
    距離，自後方追撞甲○○，肇事後又為脫免責任而逃逸，本
    件幸有路人及時記下被告車號並報警處理，否則甲○○所受
    之傷害恐將更加嚴重，且亦不知向何人求償，被告之駕駛習
    慣洵屬不佳，被告迄今未與被害人達成和解，及被告並無前
    科，素行尚可，犯後坦承犯行，於偵審程序中亦已試圖賠償
    被害人之損害，係因雙方對賠償金額尚未達成共識而未和解
    等一切情狀，分別量處如主文所示之刑，並諭知易科罰金之
    折算標準。
據上論斷，應依刑事訴訟法第273 條之1 第1 項、第284 條之1
、299 條第1 項前段、第310 條之2 、第454 條第2 項，刑法第
284 條第1 項前段、第185 條之4 、第41條第1 項前段，刑法施
行法第1條之1，判決如主文。
本案經檢察官王朝弘到庭執行職務。
中    華    民    國    98    年    2     月    27    日
                  刑事第七庭    法  官  蔡書瑜
以上正本證明與原本無異。
如不服本判決應於收受送達後10日內向本院提出上訴書狀，並應
敘述具體理由；如未敘述上訴理由者，應於上訴期間屆滿後20日
內向本院補提理由書（均須按他造當事人之人數附繕本）「切勿
逕送上級法院」。
中    華    民    國    98    年    2     月    27    日
                                書記官  楊明月
附錄：論罪法條
中華民國刑法第284條第1項
因過失傷害人者，處 6 月以下有期徒刑、拘役或 5 百元以下罰
金，致重傷者，處1 年以下有期徒刑、拘役或5 百元以下罰金。
中華民國刑法第185條之4
駕駛動力交通工具肇事，致人死傷而逃逸者，處 6 月以上 5 年
以下有期徒刑。
附件：
臺灣高雄地方法院檢察署檢察官起訴書
                                     97年度調偵字第1207號
     被      告  乙○○  男  36歲（民國○○年○○月○○日生）
                         住高雄市旗津區○○○路896之1號
                         國民身份證統一編號：Ｚ000000000號
 上列被告因公共危險等案件，業經偵查終結，認為應該提起公訴
 ，茲將犯罪事實及證據並所犯法條敘述如下：
         犯罪事實
 一、乙○○於民國97年7月7日22時55分許，駕駛車牌YA—5695號
     自小客車，沿高雄市○鎮區○○路由東往西方向行駛，行經
     前揭路189號前處，本應注意車輛行駛，駕駛人應注意車前
     狀況，並保持安全距離，隨時採取必要之安全措施，而依當
     時並無不能注意之情事，詎其竟疏未注意於此，而自後撞擊
     同向前方由甲○○所騎乘之車牌WQE—276號機車，致甲○○
     人車倒地後，受有第二腰椎橫突骨折、兩側外踝挫擦傷之傷
     害。詎乙○○明知已肇事致人受傷，竟基於肇事逃逸之犯意
     ，未報警處理或對甲○○採取必要之救護措施，旋即駕車加
     速駛離現場。嗣經路人郭仲文報警，而經警循線查獲。
 二、案經甲○○訴由高雄市政府警察局前鎮分局移送偵辦。
         證據並所犯法條
 一、證據方法及待證事實
  ┌──┬──────────┬─────────────┐
  │編號│證 據 方 法         │待 證 事 實               │
  ├──┼──────────┼─────────────┤
  │一  │被告乙○○於警詢時及│1、被告於上開時、地駕車撞 │
  │    │偵查中之自白。      │   及告訴人，造成告訴人受 │
  │    │                    │   傷。                   │
  │    │                    │2、被告肇事後未採取救護措 │
  │    │                    │   施旋即駕車逃逸。       │
  ├──┼──────────┼─────────────┤
  │二  │證人即告訴人甲○○於│1、被告於上開時、地駕車撞 │
  │    │警詢時之指訴及本署偵│   及告訴人，造成告訴人受 │
  │    │查中之具結證述。    │   傷。                   │
  │    │                    │2、被告肇事後未採取救護措 │
  │    │                    │   施旋即駕車逃逸。       │
  ├──┼──────────┼─────────────┤
  │三  │告訴人所提出之診斷證│告訴人因本件車禍事故受有傷│
  │    │明書1紙。           │害之事實。                │
  ├──┼──────────┼─────────────┤
  │四  │道路交通事故現場圖及│本件車禍事故之現場狀況。  │
  │    │道路交通事故調查報告│                          │
  │    │表（一）、（二）各1 │                          │
  │    │份、高雄市政府警察局│                          │
  │    │交通大隊交通事故談話│                          │
  │    │紀錄表3份、現場照片 │                          │
  │    │10張。              │                          │
  └──┴──────────┴─────────────┘
 二、核被告乙○○所為，係犯刑法第284條第1項前段之過失傷害
     罪嫌及同法第185條之4之肇事逃逸罪嫌。被告所犯各罪間，
     行為互殊，犯意各別，請予以分論併罰。
 三、依刑事訴訟法第251條第1項提起公訴。
     此    致
 臺灣高雄地方法院
 中    華    民    國    97    年    11    月    21    日
                               檢察官  丙  ○  ○


司法院資訊處製作；財團法人民間司法改革基金會備份。
